【裁判字號】    90,易,3162
【裁判日期】    901206
【裁判案由】    贓物
【裁判全文】
臺灣板橋地方法院刑事判決                          九十年度易字第三一六二號
    公  訴  人  臺灣板橋地方法院檢察署檢察官
    被      告  丙○○
右列被告因贓物案件，經檢察官提起公訴（九十年度偵字第一三四七九號），本院判
決如左：
    主  文
丙○○收受贓物，累犯，處拘役伍拾玖日，如易科罰金以佰元折算壹日。
    事  實
一、丙○○曾於民國八十九年四月二十四日因竊盜案件，經本院判處有期徒刑七月確
    定，嗣於八十九年七月三十一日執行完畢，竟不知悛悔，基於收受贓物之犯意，
    明知姓名年籍不詳綽號「小陳」之成年男子所交付之ＵＲＯ－三一五號牌輕型機
    車（係張秋月所有而借予乙○○使用，於九十年六月十六日上午十時許，在臺北
    縣板橋市○○街三十號前，為不詳姓名年籍之人所竊取），係屬來源不明之贓車
    ，仍於九十年六月十六日下午四時許，在臺北縣板橋市○○○路「水世界三溫暖
    」前，向綽號「小陳」之成年男子借用而收受該輕型機車。嗣於九十年六月十六
    日晚上七時許，丙○○騎乘該車行經臺北縣板橋巿文化路二段一八二巷三弄三十
    號前，為警當場查獲，並扣得竊取該車之不詳姓名綽號「小陳」所有而交付丙○
    ○使用之鑰匙二支，而循線偵悉上情。
二、案經臺北縣警察局海山分局報請臺灣板橋地方法院檢察署檢察官偵查起訴。
    理  由
一、訊之被告丙○○固供承有於前開時地向綽號「小陳」之成年男子借用上述機車使
    用嗣經警查獲等情不諱，惟矢口否認有何收受贓物之犯行，辯稱：伊於九十年六
    月十六日當日上午在台北縣板橋火車站前遇見「小陳」，並由「小陳」騎乘ＸＦ
    Ｂ－二九三號牌重型機車同往台北縣板橋巿館前東路「水世界三溫暖」，「小陳
    」途中告知該車係竊盜而來，是以當日下午向其借用ＵＲＯ－三一五號牌輕型機
    車時，要求所借之機車並非贓車，且當場向「小陳」索取行車執照，伊並不知該
    車係贓車云云。經查，被告抗辯綽號「小陳」之成年男子所交付其使用之ＵＲＯ
    －三一五號牌輕型機車，係張秋月所有借予乙○○使用，於九十年六月十六日早
    上十時許，在臺北縣板橋市○○街三十號前，為不詳姓名年籍之人所竊取之事實
    ，業據被害人乙○○於警訊時（偵查卷第七、八頁）指述甚詳，復有車籍作業系
    統查詢認可資料及贓物認領保管單各一件附於偵查卷（第十三頁、第十五頁正反
    面）可稽。而被告既自承其與綽號「小陳」之成年男子原係獄友，竟不知如何與
    之聯絡。又其供承於九十年六月十六日上午既已知悉「小陳」騎乘之ＸＦＢ－二
    九三號重型機車係贓車，卻於當日下午收受ＵＲＯ－三一五號牌輕型機車時，卻
    未索得行車執照等車籍證明文件等語（見本院九十年十一月五日訊問筆錄），則
    被告向不熟識且不易聯絡之人收受無來源證明之機車，顯見其應有贓物之認識而
    仍收受至為灼然。再刑法第三百四十九條第一項有關收受贓物罪之規定，係在處
    罰追贓之困難，則如有明知為贓物而仍將該物移歸自己持有使用之情，無論是否
    使用後交還或其使用之期限甚短，然對於追贓既已構成困難，自屬收受贓物，被
    告上開辯解，核屬事後避重就輕之詞，尚難採信，本件事證已臻明確，被告之犯
    行堪以認定。
二、核被告所為，係犯刑法第三百四十九條第一項之收受贓物罪。次查，被告曾於八
    十九年四月二十四日因竊盜案件，經本院判處有期徒刑七月確定，嗣於八十九年
    七月三十一日執行完畢，有臺灣高等法院檢察署刑案紀錄簡覆表一份在卷足參，
    茲於有期徒刑執行完畢後五年內再犯有期徒刑以上之罪，為累犯，應依法加重其
    刑。爰審酌被告之素行，與其犯罪之手段、所生危害、收受贓物之價值及為警查
    獲後，帶同警員前往台北縣板橋巿公園路介壽公園之人行道，起出原由「小陳」
    騎乘之ＸＦＢ－二九三號重型機車，有車籍作業系統查詢認可資料及贓物認領保
    管單各一件附於偵查卷可稽，且經證人即查獲本案之警員甲○○結證屬實（見九
    十年十一月五日訊問筆錄），被告犯後之態度尚稱良好等一切情狀，量處如主文
    所示之刑，並諭知易科罰金之折算標準，以示懲戒，並冀自新。至扣案之鑰匙二
    支，並非被告所有，亦非違禁物，本院不予宣告沒收。
據上論斷，應依刑事訴訟法第二百九十九條第一項前段，刑法第三百四十九條第一項
、第四十一條第一項、第四十七條，罰金罰鍰提高標準條例第一條前段、第二條，判
決如主文。
本案經檢察官方伯勳到庭執行職務。
中      華      民      國      九十      年      十二      月    六    日
                                  臺灣板橋地方法院刑事第四庭
                                          法  官  徐  福  晉
右正本證明與原本無異。
如不服本判決，應於判決送達後十日內，向本院提出上訴狀。
                                          書記官  陳  慧  儷
中      華      民      國      九十      年      十二      月    六    日
附錄本案論罪科刑法條全文：
刑法第三百四十九條：
收受贓物者，處三年以下有期徒刑、拘役或五百元以下罰金。
搬運、寄藏、故買贓物或為牙保者，處五年以下有期徒刑、拘役或科或併科一千元以
下罰金。
因贓物變得之財物以贓物論。


司法院資訊處製作；財團法人民間司法改革基金會備份。
